---
title: "Rapport Shiny SBM"
format: html
params:
  upload: NA
  sbm: NA
  options: NA
---

```{r setup, echo=FALSE}
R <- purrr::map(params,~if(identical(.x,"NA")){NA}else{.x})
show_mat <- !identical(R$upload,NA)
show_sbm <- !identical(R$sbm,NA)
is_bipartite <- R$upload$Dataset$type == 'bipartite'
```


```{r child1, child=if(show_mat) 'child_imported_fr.Rmd'}
```

un visuel de Matrice attention indiquer si col and row have been inversed



## Résultats du Modèle à Blocks stochastique


## Visualisation du SBM



données décrites
application sbm + plus citatio



```{r}
library(shinySbm)
```



```{r, eval=show_mat}
# class(R$upload$Dataset$matrix)
# plotSbm(R$upload$Dataset$matrix, transpose = R$options$showTransposed,
#         labels = R$upload$labels,plotOptions = R$options)

```

resultats pour tout les nb groups


```{r eval=show_sbm}
# switch(R$options$whichMatrix,
#        "raw" = plotSbm(R$sbm,
#               ordered = FALSE, transpose = R$options$showTransposed,
#               labels = R$upload$labels,
#               plotOptions = R$options
#             ),
#        "ordered" = plotSbm(R$sbm,
#               ordered = TRUE, transpose = R$options$showTransposed,
#               labels = R$upload$labels,
#               plotOptions = R$options
#             ),
#        "expected" = plotSbm(R$sbm,
#               ordered = TRUE, transpose = R$options$showTransposed,
#               labels = R$upload$labels,
#               plotOptions = c(R$options, showValues = F)
#             ))  

```

résumé des valeur
Matrices (which)
reseaux simplifi



# Références

1.  Chiquet J, Donnet S, Barbillon P (2023).  sbm: Stochastic Blockmodels. R package version 0.4.5,  
  [https://CRAN.R-project.org/package=sbm](https://CRAN.R-project.org/package=sbm).
  
2.  Vanrenterghem T, Julie A (2023).  ShinySBM: A shiny application for Stochastic Blockmodels. R package on gitlab,  
  [https://forgemia.inra.fr/theodore.vanrenterghem/shinySbm](https://forgemia.inra.fr/theodore.vanrenterghem/shinySbm).
  
3.  We are grateful to the INRAE MIGALE bioinformatics facility (MIGALE, INRAE, 2020. Migale bioinformatics Facility, doi:
  10.15454/1.5572390655343293E12) for providing help and/or computing and/or storage resources.
  




